臺灣新北地方法院民事裁定
110年度重家繼訴字第36號
上  訴  人
即  原  告  陳肇發  

            陳肇英  

            林陳玉枝

            陳玉秀  

            陳淑錦  

            鄭怡君  




上列上訴人與被上訴人陳肇崇、陳肇成、陳肇木、陳淑霞、陳金
蓮、陳林富美、鄭夙芬、朱林彩霞、游毓秀間間請求塗銷所有權
登記等事件，上訴人對於中華民國111年9月30日本院第一審判決
，提起上訴，本院裁定如下：
    主  文
一、上訴人應於本裁定送達後五日內，繳納上訴裁判費新臺幣柒
    萬伍仟零柒元，逾期不補正，駁回其上訴。
二、上訴人應於本裁定送達後五日內，提出表明上訴理由之上訴
    理由狀正本及繕本。
    理  由
一、按提起第二審上訴，應依訴訟標的價額繳納裁判費，並以上
    訴狀表明「上訴理由」，民事訴訟法第77條之16、第441條
    第1項第4款分別定有明文。又上訴不合程式或有其他不合法
    情形而可以補正者，原第一審法院應定期間命其補正，如不
    於期間內補正（上訴理由除外），應以裁定駁回之，此觀諸
    民事訴訟法第442條第2項、第3項自明，此為家事事件法第5
    1條規定所準用。
二、經查，上訴人與被上訴人陳肇崇、陳肇成、陳肇木、陳淑霞
    、陳金蓮、陳林富美、鄭夙芬、朱林彩霞、游毓秀間請求分
    割遺產事件，上訴人對於本院民國111年9月30日所為110年
    度重家繼訴字第36號判決不服提起上訴，然未據繳納上訴費
    用。查上訴人上訴聲明為：「一、原判決關於駁回上訴人後
    開第二、三、四項之訴部分均廢棄。二、被上訴人陳淑霞應
    將新北市○○區○○○段000地號土地上之新北市○○區○○○段000○
    號建物（門牌號碼：新北市○○區○○路0段000號，一層磚造建
    物）之所有權登記辦理消滅登記；被上訴人陳肇木應將新北
    市○○區○○○段000地號土地上之新北市○○區○○○段000○號建物
    （門牌號碼：新北市○○區○○路0段000號，一層磚造建物）之
    所有權登記辦理消滅登記。三、確認上訴人陳肇發、陳肇英
    、林陳玉枝、陳玉秀、陳淑錦、鄭怡君及被上訴人陳肇崇、
    陳肇成、陳肇木、陳淑霞、陳金蓮、陳林富美、鄭夙芳公同
    共有如原審判決附表一所示之建物對被上訴人陳肇成、陳淑
    霞、朱林彩霞及游毓秀等四人共有、坐落新北市○○區○○○段0
    00○000地號土地（權利範圍5分之4）有使用權存在。四、被
    上訴人陳肇崇應將坐落新北市○○區○○○段000○000地號土地上
    門牌號碼為同區三和路二段186號，四層磚造建物之就地整
    建房屋完工證明書及坐落新北市○○區○○○段000○000地號土地
    上門牌號碼為同區三和路二段188號，四層磚造建物之就地
    整建房屋完工證明書之申請人名義變更為上訴人陳肇發、陳
    肇英、林陳玉枝、陳玉秀、陳淑錦、鄭怡君及被上訴人陳肇
    崇、陳肇成、陳肇木、陳淑霞、陳金蓮、陳林富美、鄭夙芳
    等十三人為名義人。」。本件上訴之訴訟標的價額核定為新
    臺幣（下同）495萬元（計算式如附表所示），應徵第二審
    裁判費7萬5,007元，未據上訴人繳納。茲依家事事件法第51
    條準用民事訴訟法第442條第2項前段規定，限上訴人於收受
    本裁定送達後5日以內補繳，逾期不繳，駁回上訴。又上訴
    人所提出之民事上訴聲明狀，未表明上訴理由，亦應予補正
    ，併予敘明。
四、爰裁定如主文。 
中　　華　　民　　國　　111 　年　　11　　月　　11　　日
　　　　　　　　　民事第一庭　法　官　黃繼瑜
以上正本係照原本作成。
如對本裁定關於核定訴訟標的價額部分抗告，應於裁定送達後10
日內向本院提出抗告狀，並繳納抗告費新臺幣1,000 元；關於命
補繳裁判費部分，不得抗告。
中　　華　　民　　國　　111 　年　　11　　月　　11　　日
                              書記官  鄭淑怡 

附表：
一、原判決確認被上訴人陳淑霞就新北市○○區○○○段000地號土地
    上之新北市○○區○○○段000○號建物（門牌號碼：新北市○○區○
    ○路0段000號，一層磚造建物，下稱186號建物）之所有權不
    存在，及確認被上訴人陳肇木就新北市○○區○○○段000地號土
    地上之新北市○○區○○○段000○號建物（門牌號碼：新北市○○
    區○○路0段000號，一層磚造建物）之所有權不存在，然駁回
    上訴人請求陳淑霞、陳肇木就186號、188號建物所有權登記
    辦理滅失登記部分，上訴人上訴聲明第二項請求請求陳淑霞
    、陳肇木就186號、188號建物所有權登記辦理滅失登記部分
    ，屬因財產權而涉訟，而上訴人主張系爭建物業已滅失，倘
    獲得勝訴，其所受利益之客觀價值並不明確，依卷內資料亦
    無法估算，此外並無其他計算方法及證據足資認定上訴人本
    件因勝訴可能受有之利益若干，是應認該訴訟標的之價額為
    不能核定，爰依民事訴訟法第77條之12規定，其標的價額依
    民事訴訟法第466條所定不得上訴第三審之最高利益數額加1
    0分之1，是訴訟標的價額分別核定為165萬元、165萬元。
二、上訴聲明第三項請求確認上訴人陳肇發、陳肇英、林陳玉枝
    、陳玉秀、陳淑錦、鄭怡君及被上訴人陳肇崇、陳肇成、陳
    肇木、陳淑霞、陳金蓮、陳林富美、鄭夙芳公同共有如原審
    判決附表一所示之建物對被上訴人陳肇成、陳淑霞、朱林彩
    霞及游毓秀等四人共有、坐落新北市○○區○○○段000○000地號
    土地（權利範圍5分之4）有使用權存在部分，上訴人主張因
    使用權之年限以房屋所得使用之年限計算，故無法估計，依
    卷內資料亦無法估算，此外並無其他計算方法及證據足資認
    定上訴人本件因勝訴可能受有之利益若干，是應認該訴訟標
    的之價額為不能核定，爰依民事訴訟法第77條之12規定，其
    標的價額依民事訴訟法第466條所定不得上訴第三審之最高
    利益數額加10分之1，是訴訟標的價額核定為165萬元。
三、上訴聲明第四項部分，上訴人所獲得之利益核與上訴聲明第
    二項所獲之利益相同，故不計訴訟費用。
四、綜上，本件訴訟標的價額核定為495萬元（計算式：1,650,0
    00＋1,650,000＋1,650,000＝4,950,000）。